臺灣高雄地方法院刑事判決　　　　　　94年度簡上字第887 號
上　訴　人　臺灣高雄地方法院檢察署檢察官
上　訴　人　己○○
上列上訴人因被告竊盜案件，不服本院高雄簡易庭於中華民國94
年9 月8 日，以94年度簡字第5079號第一審刑事簡易判決（聲請
簡易判決處刑案號：臺灣高雄地方法院檢察署94年速偵字第1216
號），提起上訴，暨聲請併案審理（移送併辦案號：同上署94年
偵字第19572 號、第21637 號、第21254 號、94年速偵字第1252
號），本院管轄之第二審合議庭判決如下：
    主  文
原判決撤銷。
己○○連續竊盜，處有期徒刑陸月，如易科罰金，以佰元折算
壹日。
    事  實
一、己○○基於意圖為自己不法所有之概括犯意，先於94年8 月
    2 日上午11時許，在附表編號一所示之地點，以附表所示方
    式，徒手竊取丁○○所有之電動切割機1 部，得手後、據為
    已有，嗣於附表所示時地為警查獲經過，並扣得附表所示之
    物；其再於94年8 月22日晚上10時20分許，在附表編號二所
    示之地點，以附表所示方式，徒手竊取戊○○所駕駛車牌號
    碼ＹＥ─７０９５號自用小貨車內置放其所有工具一批（固
　　定扳手14支、萬能夾2 支、榔頭1 支、氣動扳手3 支），得
  　手後，將上開物品搬置於其騎乘車牌號碼ZXM-873 號機車之
    菜籃內據為已有，嗣於附表所示時地為警查獲經過，並扣得
    附表所示之物；復於94年8 月29日上午9 時24分許，在附表
    編號三所示之地點，以附表所示方式，徒手竊取甲○○所駕
    駛車牌號碼JL─4812號自用小貨車內置放其所有冷氣安裝擴
    管器工具箱1 盒，得手後，將上開物品搬置於其騎乘車牌號
    碼ZJM-873 號機車之腳踏板處據為已有，嗣於附表所示時地
    為警查獲經過，並扣得附表所示之物；又於94年9 月15日上
    午8 時55分許，在附表編號四所示之地點，以附表所示方式
    ，徒手竊取乙○○所有之電纜線及電線各1 捆，得手後，將
    上開物品搬置於其騎乘車牌號ZJM-873 號機車之腳踏板處據
    為已有，嗣於附表所示時地為警查獲經過，並扣得附表所示
    之物。
二、案經高雄市政府警察局三民第一分局報請臺灣高雄地方法院
    檢察檢察官聲請簡易判決處刑暨併案審理。
    理  由
壹、程序部分
一、按被告之自白，非出於強暴、脅迫、利誘、詐欺、疲勞訊問
    、違法羈押或其他不當方法，且與事實相符者，得為證據，
    刑事訴訟法第156 第1 項定有明文。亦即被告之自白係出於
    自由意思，且與事實相符者，即有證據能力，反之，若係非
    法取供者，因其陳述非出於任意性，其所為之陳述即無證據
    能力。而非任意性之取供，不限於由實施之公務員為之為必
    要，其由第三人施用不正之方法者，亦同（最高法院28年度
    上字第2530號判例意旨參考）。次按被告陳述其自白係出於
    不正之方法者，應先於其他事證而為調查。該自白如係經檢
    察官提出者，法院應命檢察官就自白之出於自由意志，指出
    證明之方法，刑事訴訟法第156 條第3 項定有明文。
二、訊據被告己○○於本院94年12月6 日審判時抗辯其於警詢中
    之自白係出警察打斷其手逼其承認之不正方法取得，為非任
    意性等語，雖提出診斷證明書為證，然經本院請檢察官就此
    部分予以舉證，檢察官請求依被告於偵查中均坦認上開犯行
    ，且有被害人丁○○、戊○○、甲○○、乙○○之指訴情節
    ，與目擊證人王明德、吳秉儒於警詢之證述情節相符，並有
    贓物領據、失竊物品照片在卷可稽。復查，被告己○○於上
    開94年8 月2 日偵訊（見同上署94年速偵字第1216號聲請簡
    易判決處刑案卷第9 頁）、94年8 月23日偵訊（見同上署94
    年速偵字第1252號併案卷第8 頁、第9 頁）、94年8 月29
    日偵訊（見同上署94年偵字第19572 號併案卷第9 頁、第10
    頁）、94年9 月15日偵訊（見同上署94年偵字第21254 號併
    案卷第9 頁、第10頁）時之自白係出於自由意志，並均坦認
    上揭竊盜犯行，且被告於警詢中之上開自白係出於自由意志
    ，核與被人害人丁○○、戊○○、甲○○、乙○○之指訴情
    節相符，與目擊證人王明德、吳秉儒於警詢之證述情節相符
    ，並有贓物領據、失竊物品照片等在卷可徵。此外，被告所
    提出之上開診斷證明書所載傷勢，亦無從逕認係因何原因所
    造成，自不能遽採而推論被告即有遭警刑求之情，是本件被
    告事後於本院94年12月6 日審判時之上開非任意性之抗辯，
    與事實不符，應無可信。因此，本件被告於警詢及偵查時之
    自白自得採為本件判決之基礎。
貳、實體部分
一、上揭犯罪事實，訊據被告己○○於上開警詢及94年8 月2 日
    偵訊、94年8 月23日偵訊、94年8 月29日偵訊、94年9 月15
    日偵訊時均供坦不諱，核與被害人丁○○、戊○○、甲○○
    、乙○○之指訴情節相符，與目擊證人王明德、吳秉儒於警
    詢之證述情節相符，並有贓物領據４紙（見上開各偵卷內之
    警卷所檢附贓物領據），失竊物品照片（見上開各偵卷內之
    警卷所檢附照片）、扣押物品清單等在卷可憑，足證被告之
    自白與事證相符，洵堪採信。故本案事證已臻明確，被告犯
    行堪予認定。
二、核被告己○○所為，係犯刑法第320 條第1 項之竊盜罪。被
    告先後上揭４次竊盜犯行，時間緊接，犯罪構成要件相同，
    顯係基於概括之犯意為之，為連續犯，應依刑法第56條之規
    定論以一罪，並加重其刑。
三、公訴人雖僅就被告於附表編號一所示之94年8 月2 日上午11
    時許，所為竊盜犯罪事實聲請簡易判決處刑，惟被告於如後
    附表編號二至編號四之自94年8 月22日晚上10時20分許起至
    94年9月15日上午8時55分許止，所為竊盜犯罪事實，業據公
    訴人移送併辦到院（移送併辦案號：同上署94年偵字第1957
    2 號、第21637 號、第21254 號、94年速偵字第1252號），
    ，且此部分經核與前開依法聲請簡易判決處刑部分具有連續
    犯之裁判上一罪關係，依審判不可分原則，本院自應就此效
    力所及之併辦部分予以審究，附此敘明。
四、原審認被告罪證明確，予以論罪科刑，固非無見，惟就上開
    移送併案審理部分，原審已不及審究，致未適用刑法第56條
    連續犯之規定，論以一罪，容有未洽。是本件上訴人即檢察
    官之上訴意旨，指摘原判決不當，為有理由，應由本院將原
    審判決予以撤銷，另自為判決。至於被告己○○之上訴意旨
    ，空言否認犯行而指摘原判決不當，為無理由，詳如上述，
    併此敘明。
五、爰審酌被告上開竊盜犯行，造成上開被害人丁○○、戊○○
    、甲○○、乙○○之財物損失，故公訴人求處有期徒刑8 月
    月雖稱適當，惟念其於偵查中坦承全部犯行，態度尚佳，且
    上揭贓物業經被害人全部領回等一切情狀，認以量處如主文
    所示之刑，並諭知易科罰金之折算之標準，以資懲儆。
據上論斷，應依刑事訴訟法第455 條之1 第1 項、第3 項、第36
9 條第1 項前段、第364 條、第299 條第1 項前段，刑法第56條
、第320 條第1 項、第41條第1 項前段，罰金罰鍰提高標準條例
第1 條前段、第2 條，判決如主文。
本案經檢察官丙○○到庭執行職務。
中　　華　　民　　國　　94　　年　　12　月　  　20　　日
                  刑事第三庭  審判長法  官 張意聰
                                    法  官 林瑋桓
                                    法  官 施添寶
中　　華　　民　　國　　94　　年　　12　　月　　22　　日
以上正本證明與原本無異。
不得上訴。
　　　　　　　　　　　　　　  　　　書記官  陳威志
附錄本判決論罪科刑法條全文：
附錄本判決論罪科刑適用法條
中華民國刑法第320條 (普通竊盜罪、竊佔罪)
意圖為自己或第三人不法之所有，而竊取他人之動產者，為竊盜
罪，處五年以下有期徒刑、拘役或五百元以下罰金。
意圖為自己或第三人不法之利益，而竊佔他人之不動產者，依前
項之規定處斷。
前二項之未遂犯罰之。
附表： 臺灣高雄地方法院94年度簡上字第887 號被告己○○連
       續竊盜犯行一覽表如下
┌────┬────┬────┬──────────┬───┬───────┬─────┐
│編    號│犯罪時間│犯罪地點│      犯罪行為      │被害人│查獲時地及經過│ 所犯法條 │
├────┼────┼────┼──────────┼───┼───────┼─────┤
│一、94年│94年8月2│高雄市三│被告己○○於前述時地│丁○○│被告欲將贓物搬│刑法第320 │
│速偵字第│日11時許│民區德北│，因大門未關，趁被害│      │運離去時，適被│條第1項   │
│1216號聲│        │里通化街│人不注意之際，徒手竊│      │害人丁○○發現│          │
│請簡易判│        │11號    │取電動切割機一部。  │      │而抓住被告，並│          │
│決處刑書│        │        │(該電動切割機已於94 │      │報警逮捕之。  │          │
│部分    │        │        │年8月2日，經被害人領│      │              │          │
│        │        │        │回)                 │      │              │          │
├────┼────┼────┼──────────┼───┼───────┼─────┤
│二、94年│94年8月 │高雄市三│被告己○○於前述時地│戊○○│被告於前述時地│同上      │
│速偵字第│22日22時│民區重慶│，見自小貨車內放有工│      │竊取時，經證人│          │
│1252號併│20分    │街30號前│具一批 (固定扳手14支│      │王明德發現，旋│          │
│案部分  │        │自小貨車│、萬能夾2支、榔頭1支│      │即告訴車主，適│          │
│        │        │YE-7095 │、氣動扳手3支)，徒手│      │逢警察巡邏經過│          │
│        │        │        │竊取得手後放置於其機│      │，該證人即與警│          │
│        │        │        │車(ZXM-873)菜籃內。 │      │察合力逮捕被告│          │
│        │        │        │(該批工具已於94年8月│      │。            │          │
│        │        │        │22日，經被害人領回) │      │              │          │
├────┼────┼────┼──────────┼───┼───────┼─────┤
│三、94年│94年8月 │高雄市三│被告己○○於前述時地│甲○○│被告己○○竊得│同上      │
│偵字第  │29日9時 │民區豐裕│，騎乘一部ZJM-873輕 │      │前開物品欲逃離│          │
│19572 、│24分    │里力行街│機車經過，見JL-4812 │      │之時，適被害人│          │
│21637 號│        │92號前  │號自小貨車後面行李箱│      │兒子吳秉儒發現│          │
│併案部分│        │JL-4812 │車門掀開，又四處無人│      │，當場攔住被告│          │
│        │        │號自小貨│，徒手竊取車內冷氣安│      │機車，適逢警車│          │
│        │        │車      │裝擴管器工具箱1盒， │      │巡邏經過，當場│          │
│        │        │        │放置於其機車之腳踏板│      │逮捕被告。    │          │
│        │        │        │。(該贓物已於94年8月│      │              │          │
│        │        │        │29日，經被害人領回) │      │              │          │
├────┼────┼────┼──────────┼───┼───────┼─────┤
│四、94年│94年9月 │高雄市三│被告己○○於前述時地│乙○○│被告竊得前開物│同上      │
│偵第2125│15日8時 │民區重慶│，徒手竊取乙○○所有│      │品，逃逸至高雄│          │
│4號併案 │55分    │街6巷31 │之電纜線及電線各1捆 │      │市○○區○○街│          │
│部分    │        │號改建住│，得手後騎乘ZJM-873 │      │與嫩江街口時，│          │
│        │        │宅工地內│輕機車逃逸。        │      │經警攔檢盤查，│          │
│        │        │        │(該贓物已於94年9月15│      │當場被警查獲。│          │
│        │        │        │日，經被害人領回)   │      │              │          │
└────┴────┴────┴──────────┴───┴───────┴─────┘
